# 请教陈老师，关于收入确认的问题

提问人：shengmeiqin 时间：2017-11-20 10:37:42
陈老师您好：该公司是一家健康在线咨询的公司， 2017 年签订一笔服务合同，合同金额 500 万，合同分为两部分，一是电话医生，二是家庭急救包的销售，合同签署时未分清各部分合同金额，电话医生服务包括 400 电话咨询、育儿指导等，服务期限为 2017 年 8 月到2018 年 7 月（一年），家庭急救包客户已经验货签收，请问陈老师类似这样的合同收入如何确认？

回答人：chenyiwei
按照这两项服务的单独公允价值比例分拆合同总价，急救包按销售商品收入的原则处理，在交付并验收时确认收入；电话医生服务收入在合同约定的服务期内摊销确认。